tr: Uyumlu çatı yüksekliği: Uzatılmış/yüksek tavan; Yükseltilmiş araç; Standart tavan; Evrensel/ayarlanabilir; Diğer
th: ความสูงหลังคาที่เหมาะสม: หลังคายกสูง/แบบต่อขยาย; รถคาร์ทยกสูง; หลังคามาตรฐาน; อเนกประสงค์/ปรับได้; อื่นๆ
hu: Kompatibilis tetőmagasság: Hosszított/magasított tető; Emelt kocsi; Normál tető; Univerzális/állítható; Egyéb
fr: Hauteur de toit compatible: Toit allongé/surélevé; Voiturette surélevée; Toit standard; Universel/réglable; Autre
bg-BG: Съвместима височина на покрива: Удължен/висок покрив; Повдигната количка; Стандартен покрив; Универсална/регулируема; Друга
ru: Совместимая высота крыши: Удлиненная/высокая крыша; Лифтованный гольф-кар; Стандартная крыша; Универсальная/регулируемая; Другое
nb: Kompatibel takhøyde: Forlenget / høyt tak; Hevet vogn; Standard tak; Universell/justerbar; Annet
ko: 호환 지붕 높이: 확장/하이 루프; 리프트 카트; 표준 루프; 범용/조절식; 기타
da: Kompatibel taghøjde: Forlænget/højt tag; Forhøjet vogn; Standardtag; Universelt/justerbart; Andet
pl: Kompatybilna wysokość dachu: Przedłużony/wysoki dach; Podniesiony wózek; Standardowy dach; Uniwersalny/regulowany; Inne
nl: Compatibele dakhoogte: Verlengd/verhoogd dak; Verhoogde cart; Standaarddak; Universeel/verstelbaar; Overige
it: Altezza del tetto compatibile: Tetto esteso/alto; Carrello rialzato; Tetto standard; Universale/regolabile; Altro
zh-TW: 相容車頂高度: 加長/高頂; 加高球車; 標準車頂; 通用/可調式; 其他
cs: Kompatibilní výška střechy: Prodloužená/vysoká střecha; Zvýšený vozík; Standardní střecha; Univerzální/nastavitelná; Jiné
ro-RO: Înălțimea compatibilă a acoperișului: Plafon extins/înalt; Cart înălțat; Plafon standard; Universal/reglabil; Altele
sk-SK: Kompatibilná výška strechy: Predĺžená/vysoká strecha; Zvýšený vozík; Štandardná strecha; Univerzálna/nastaviteľná; Iné
zh-CN: 适配车顶高度: 加长/高顶; 加高球车; 标准车顶; 通用/可调; 其他
es: Altura de techo compatible: Techo alto/extendido; Carrito elevado; Techo estándar; Universal/ajustable; Otro
el: Συμβατό ύψος οροφής: Εκτεταμένη/ψηλή οροφή; Ανυψωμένο καρότσι; Κανονική οροφή; Γενικής χρήσης/ρυθμιζόμενο; Άλλο
pt-PT: Altura do telhado compatível: Tejadilho alto/prolongado; Carrinho elevado; Tejadilho padrão; Universal/ajustável; Outro
fi: Yhteensopiva kattokorkeus: Jatkettu/korkea katto; Korotettu kärry; Vakiokatto; Universaali/säädettävä; Muu
hr-HR: Kompatibilna visina krova: Produženi / visoki krov; Povišeno vozilo; Standardni krov; Univerzalno / podesivo; Ostalo
ja: 互換性のある屋根の高さ: エクステンデッド/ハイルーフ; リフトアップカート; 標準ルーフ; ユニバーサル/調整可能; その他
sl-SI: Združljiva višina strehe: Podaljšana/visoka streha; Dvignjen voziček; Standardna streha; Univerzalno/prilagodljivo; Drugo
en: Compatible roof height: Extended/high roof; Lifted cart; Standard roof; Universal/adjustable; Other
vi: Chiều cao mái tương thích: Mái mở rộng/Mái cao; Xe nâng gầm; Mái tiêu chuẩn; Đa năng/Có thể điều chỉnh; Khác
lt-LT: Suderinamas stogo aukštis: Paaukštintas / aukštas stogas; Pakeltas vežimėlis; Standartinis stogas; Universalus / reguliuojamas; Kita
pt-BR: Altura de telhado compatível: Teto estendido/alto; Carrinho elevado; Teto padrão; Universal/ajustável; Outro
sv: Kompatibel takhöjd: Förlängt/högt tak; Höjd golfbil; Standardtak; Universell/justerbar; Övrigt
de: Kompatible Dachhöhe: Erweitertes/hohes Dach; Höhergelegtes Cart; Standarddach; Universal/verstellbar; Sonstige